<p align="center">
  <img src="https://www.ucm.es/al-acmes/file/logo-universidad-sevilla/?ver" alt="Logo Universidad Sevilla" width="200" height="200">
  <img src="https://i.imgur.com/vlzkG4H.png" alt="Imagen Imgur" width="auto" height="200">
</p>

<h1 align="center">Análisis de rendimiento del equipo</h1>

<p align="center">
    Grupo 7
</p>
<p align="center">
    ISPP-MapYourWorld
</p>
<p align="center">
    Sprint 2
</p>
<p align="center">
    Alfonso Luis Alonso Lanzarán
</p>
<p align="center">
    20/03/2025
</p>

**CONTROL DE VERSIONES**

| VERSIÓN | FECHA     | COMENTARIOS              | AUTOR              |
|---------|-----------|--------------------------|--------------------|
| V1      | 20/03/2025| Primera versión          | Alfonso Luis Alonso Lanzarán|
| V2      | 26/03/2025| Segunda versión para la entrega del Sprint 2         | Alfonso Luis Alonso Lanzarán|

<!-- omit in toc--> # Índice

- [1. Resumen ejecutivo](#1-resumen-ejecutivo)
- [2. Qué mejorar](#2-qué-mejorar)
- [3. Qué ha ido bien](#3-qué-ha-ido-bien)
- [4. Propuestas para el Sprint 3](#4-propuestas-para-el-sprint-3)
- [6. Problemas encontrados](#6-problemas-encontrados)

# 1. Resumen ejecutivo 
Este documento recoge los puntos tratados en la retrospectiva de la primera semana del Sprint 2, se ha decidido estructurar según el índice que aparece tras la portada. Para esta nueva versión del documento se ha reestructurado el índice, sintetizando el contenido de la retrospectiva.
Se ha utilizado un formulario de Microsfot Forms para recopilar las respuestas del equipo.

# 2. Qué mejorar

**Falta de compromiso**

- Hay un grupo de 5/6 miembros que trabajan muchas más horas del resto, cuando se pide ayuda para distribuir la carga hay poca predisposición a arrimar el hombro.

**Correcciones no planificadas**

- Sigue habiendo funcionalidades que deberían estar funcionando perfectamente y cerradas y se siguen corrigiendo a día de hoy

**Mala planificación temporal**

- Las tareas no se han planificado correctamente, por lo que hay algunas que no se han podido completar debido a la dependencia con otras.
- Querer terminar completamente las funcionalidades de backend antes de tener claro las necesidades de front. Esto ha llevado a cambio excesivos y retrasos.

# 3. Qué ha ido bien

**Buen avance del desarrollo**

- Se han completado todas las funcionalidades planificadas menos administrador

**Reparto de tareas**

- Se han adelantado las fechas de fin de todas las tareas así como las reuniones semanales para tener margen entre equipos y para el despliegue.
- Se ha hecho una definición formal y estricta de los requisitos para que sea más sencillo realizar las tareas.

**Comunicación entre el equipo de front y el de back**

- Se ha establecido una comunicación continua entre front y backend para acelerar el desarrollo y la corrección de funcionalidades

**Despliegue**

- Se ha trabajado en el despliegue durante toda la semana, mejorando la máquina virtual en la que se ejecuta la aplicación.

# 4. Propuestas para el Sprint 3

**Registro de peticiones de front a back**

- Un documento o canal de comunciación en el que queden registradas las peticiones que los desarrolladores de frontend hacen a los de backend

**Dedicar más tiempo a las presentaciones**

- Invertir más horas en la presentación ya que es la imagen que tienen de nuestro trabajo.

**Liberar a los miembros que tienen más horas**

- Ahora que las tareas de código están pracitcamente termiandas

**Seguir con las mejoras de la segunda mitad del Sprint 2**

# 6. Problemas encontrados

**PROBLEMAS**

| Problema | Previsto | Solución | Solucionado? |Medición de la efectividad de la solución|
|---------|-----------|--------------------------|--------------------|----|
|Poco margen de tiempo para que el equipo de frontend conecte el backend | Sí | Poner fechas límite más tempranas al equipo de backend | Sí | nº tareas no completadas o completadas fuera de tiempo|
|Tiempo excesivo en tareas correctivas | Sí | Penalizar en la valoración de rendimiento a los miembros que han generado una carga de trabajo adicional en el resto de compañeros | Sí |horas invertidas en tareas correctivas|
|Falta de una visión unificada de los requisitos del sistema y sus casos de uso  | Sí | Realizar una revisión de los requisitos, definiéndolos con un nivel de detalle superior y actualizando el código para satisfacerlos  | Sí |nº de cambios del modelo de datos|
|Dependencia excesiva de los miembros con mayor nivel técnico  | Sí | Generar documentación sobre el proyecto, resolver dudas comunes, crear tutoriales y scripts  | No |cantidad de código erróneo generado|
|La publicación de la APK se está complicando al tener una misma versión para todas las platformas y la falta de conocimientos del equipo de DevOps| Sí | Documentarse sobre la publicación de APKs y obtener experiencia| Sí | Tenemos una apk funcional|
|Mala presentación en la primera mitad del Sprint| No | Empezar a trabajar en la presentación días antes y hacer una revisión completa de la imagen de marca| - |Feedback de los profesores|
